臺灣板橋地方法院刑事判決　　　　　　　　95年度訴字第62號
公　訴　人　臺灣板橋地方法院檢察署檢察官
被　　　告　乙○○
　　　　　　　　　　　3樓
　　　　　　　　　　（現另案於臺灣桃園女子監獄執行中）
上列被告因違反槍砲彈藥刀械管制條例案件，經檢察官提起公訴
（94年度偵緝字第2094號），被告於本院行準備程序中，就被訴
事實為有罪之陳述，經本院合議庭裁定由受命法官獨任進行簡式
審判程序審理，並判決如下：
    主  文
乙○○未經許可，持有可發射子彈具有殺傷力之改造手槍，累犯
，處有期徒刑壹年貳月，併科罰金新臺幣壹萬元，罰金如易服勞
役以新臺幣玖佰元即銀元佰元折算壹日。
扣案之仿華爾瑟廠PPK/S 型半自動手槍製造之改造手槍壹支（含
彈匣壹個，槍枝管制編號0000000000號）沒收。
    事  實
一、乙○○曾於民國85年間因違反麻醉藥品管理條例等案件，經
    臺灣士林地方法院於95年8 月15日以85訴字第372 號判決判
    處應執行有期徒刑10月確定，經入監執行後，於88年1 月22
    日假釋出監，惟其後又經撤銷假釋入監執行殘刑，而於91年
    11月1 日縮刑期滿執行完畢（於本案構成累犯）。詎乙○○
    猶不知悔改，明知可發射子彈具有殺傷力之改造槍枝，屬於
    槍砲彈藥刀械管制條例第4 條第1 項第1 款管制之槍砲，非
    經主管機關許可，不得持有之，竟基於持有具有殺傷力之改
    造槍枝之犯意，於93年10月間某日，在台北縣三重市○○路
    ○ 段136 巷36弄18號3 樓外婆詹張玉枝住處，將原屬其表弟
    楊易宸（原名楊智凱，已於93年9 月11日〈起訴書誤載為23
    日〉歿）所有置放於該址之可發射子彈具有殺傷力之仿華爾
    瑟（即WALTHER）廠PPK/S型半自動手槍製造之玩具手槍換裝
    土造金屬槍管而成之改造手槍1 支（含彈匣1 個，槍枝管制
    編號：0000000000號）取出，而自斯時起即無故持有之。嗣
    於93年11月10日某時許，將該改造手槍1 支（含彈匣1 個）
    置放於臺北縣三重市○○路○ 段237 號4 樓之8 其友人甲○
    ○住處（甲○○涉犯寄藏改造槍枝罪嫌，業經本院於94年9
    月27日以94年度訴字第1297號判決判處有期徒刑1 年4 月，
    併科罰金新台幣3 萬元，現上訴於台灣高等法院以94年度上
    訴字第3631號案件審理中），迄93年11月12日下午17時許，
    為警在上址甲○○住處查獲，並扣得前開改造手槍1 支（含
    彈匣1 個）。
二、案經臺灣板橋地方法院檢察署檢察官自動檢舉偵查起訴。
    理  由
一、上揭事實，業據被告乙○○於本院另案審理時（見本院94年
    度訴字第1297號卷內94年9 月6 日審判筆錄第14至18頁）、
    檢察官偵查中（見94年度偵緝字第2094號偵查卷第24、33頁
    ）及本案審理時（見本案卷95年3 月1 日簡式審判筆錄）均
    坦承不諱，並經證人甲○○於檢察官偵查中證述明確（見94
    年度偵字第10281 號偵查卷第15頁）。且扣案之改造槍枝1
    支（含彈匣1 個），經送內政部警政署刑事警察局鑑驗結果
    ，認送鑑槍枝1 支（槍枝管制編號：0000000000號），係由
    仿WALTHER 廠PPK/S 型半自動手槍製造之玩具手槍換裝土造
    金屬槍管而成之改造手槍，機械性能良好，可擊發適用子彈
    ，認具殺傷力，有該局93年12月28日刑鑑字第0930228246號
    槍彈鑑定書1 件（見93年度偵字第18568 號偵查卷第52至54
    頁）附卷可稽，堪認前開改造槍枝確具有殺傷力甚明。此外
    ，復有法務部單一窗口個人基本資料查詢結果、全戶戶籍資
    料查詢結果共6 紙（見94年度偵緝字第2094號偵查卷第33至
    40 頁）。 綜上，足認被告上開自白核與事實相符，堪予採
    信。本件事證明確，被告犯行已堪認定，應依法論科。
二、按被告行為後，槍砲彈藥刀械管制條例於94年1 月26日修正
    公布部分條文，於同年月28日生效，修正前該法第11條第4
    項規定為「未經許可，持有、寄藏或意圖販賣而陳列第1 項
    所列槍砲者（同法第4 條第1 項第1 款所稱其他可發射金屬
    或子彈具有殺傷力之各式槍砲），處1 年以上7 年以下有期
    徒刑，併科新臺幣7 百萬元以下罰金。」，修正後該法刪除
    第11條之規定，於第8 條第1 項至第5 項所列槍枝種類，增
    列同法第4 條第1 項第1 款所定其他可發射金屬或子彈具有
    殺傷力之各式槍砲，並將第8 條第4 項修正為：「未經許可
    ，持有、寄藏或意圖販賣而陳列第1 項所列槍枝者（鋼筆槍
    、瓦斯槍、麻醉槍、獵槍、空氣槍或第4 條第1 項第1 款所
    定其他可發射金屬或子彈具有殺傷力之各式槍砲），處3 年
    以上10年以下有期徒刑，併科新臺幣7 百萬元以下罰金。」
    ，經比較行為時法及裁判時法之結果，以適用行為時法較有
    利於行為人，依刑法第2 條第1 項但書之規定，本件自應適
    用行為時法即修正前槍砲彈藥刀械管制條例第11條第4 項之
    規定處斷。是核被告乙○○所為，係犯修正前槍砲彈藥刀械
    管制條例第11條第4 項未經許可持有可發射子彈具殺傷力之
    改造手槍罪。又被告曾於85年間因違反麻醉藥品管理條例等
    案件，經臺灣士林地方法院於95年8 月15日以85訴字第372
    號判決判處應執行有期徒刑10月確定，經入監執行後，於88
    年1 月22日假釋出監，惟其後又經撤銷假釋入監執行殘刑，
    而於91年11月1 日縮刑期滿執行完畢，有臺灣高等法院被告
    前案紀錄表1 件在卷足徵，其於有期徒刑執行完畢5 年內再
    犯本件有期徒刑以上之罪，為累犯，應依刑法第47條規定加
    重其刑。爰審酌被告持有上開具殺傷力之改造槍枝，不僅危
    害他人生命、身體安全至鉅，更嚴重破壞社會之安全，惟被
    告犯罪後已坦承犯行、態度尚稱良好等一切情狀，量處如主
    文所示之刑，並就罰金刑部分諭知易服勞役之折算標準，以
    資儆懲。
三、扣案之可發射子彈具有殺傷力之仿華爾瑟廠PPK/S 型半自動
    手槍製造之改造手槍1 支（含彈匣1 個，槍枝管制編號0000
    000000號），為違禁物，不問屬於犯人與否，應依刑法第38
    條第1項第1款規定宣告沒收之。
據上論斷，應依刑事訴訟法第273 條之1 第1 項、第299 條第1
項前段，修正前槍砲彈藥刀械管制條例第11條第4 項，刑法第11
條前段、第2 條第1 項但書、第47條、第42條第2 項、第38條第
1項 第1 款，罰金罰鍰提高標準條例第2 條，現行法規所定貨幣
單位折算新臺幣條例第2 條，判決如主文。
本案經檢察官王聖涵到庭執行職務。
中　　華　　民　　國　　94　　年　　3 　　月　　15　　日
                    刑事第七庭  法  官  崔玲琦
以上正本證明與原本無異。
如不服本判決應於送達後10日內向本院提出上訴狀。
中　　華　　民　　國　　94　　年　　3 　　月　　17　　日
                                書記官  謝秀青
附錄本件論罪科刑法條全文：
修正前槍砲彈藥刀械管制條例第十一條
未經許可，製造、販賣或運輸第四條第一項第一款所稱其他可發
射金屬或子彈具有殺傷力之各式槍砲者，處五年以上有期徒刑，
併科新臺幣一千萬元以下罰金。
未經許可，轉讓、出租或出借前項所列槍砲者，處三年以上十年
以下有期徒刑，併科新臺幣七百萬元以下罰金。
意圖供自己或他人犯罪之用，而犯前二項之罪者，處無期徒刑或
七年以上有期徒刑，併科新臺幣一千萬元以下罰金。
未經許可，持有、寄藏或意圖販賣而陳列第一項所列槍砲者，處
一年以上七年以下有期徒刑，併科新臺幣七百萬元以下罰金。
第一項至第三項之未遂犯罰之。
